【裁判字號】    97,訴,1424
【裁判日期】    970718
【裁判案由】    違反毒品危害防制條例
【裁判全文】
臺灣彰化地方法院刑事判決              97年度訴字第1424號
公  訴  人  臺灣彰化地方法院檢察署檢察官
被      告  甲○○
                    國民
上列被告因毒品危害防制條例案件，經檢察官提起公訴（97年度
毒偵字第1763號），被告於本院準備程序中自白犯罪，本院認有
刑事訴訟法第273 條之1 第1 項之情形，合議裁定由受命法官獨
任進行簡式審判程序，茲審理判決如下：
    主  文
甲○○施用第一級毒品，累犯，處有期徒刑拾月。
    事  實
一、甲○○前於民國（下同）91年間，因施用毒品案件，經臺灣
    彰化地方法院檢察署檢察官提起公訴並聲請強制戒治，強制
    戒治部分，於92年9 月22日停止戒治，所餘期間付保護管束
    ，嗣因保護管束期滿未經撤銷，於93年4 月10日視為執行完
    畢。再於94年間，因施用毒品案件，經本院於94年11月21日
    以94年度訴字第1644號判決判處有期徒刑1 年2 月確定（第
    一案）；並於同年間，因竊盜案件，經本院於95年2 月27日
    以95年度簡字第19號判決判處拘役60日，如易科罰金，以銀
    元300 元折算1 日確定，嗣經減刑為拘役30日，如易科罰金
    ，以銀元300 元折算1 日確定（第二案）；又於95年間，因
    施用毒品案件，經本院於95年6 月12日以95年度訴字第709
    號判決判處有期徒刑1 年確定，嗣經減刑為有期徒刑6 月，
    如易科罰金銀元300 元折算1 日（第三案），上開三罪接續
    執行，甫於96年9 月3 日縮短刑期執行完畢（如扣除第二案
    之拘役刑部分，第一、三案之有期徒刑於96年8 月4 日執行
    完畢）。詎其復不知悔改，復基於施用第一級毒品海洛因之
    犯意，於97年2 月29日上午10時許，在其位於彰化縣彰化市
    ○○里○○路○ 段302 號之住處房間內，以將海洛因置入針
    筒內摻水稀釋後注射之方式，施用第一級毒品海洛因1 次。
    嗣因其係毒品列管人口，於同日下午5 時01分許，至警局採
    集尿液送驗，結果呈可待因及嗎啡陽性反應，始查知上情。
二、案經彰化縣警察局彰化分局報請臺灣彰化地方法院檢察署檢
    察官偵查起訴。
    理  由
一、按除被告所犯為死刑、無期徒刑、最輕本刑為3 年以上有期
    徒刑之罪或高等法院管轄第一審案件者外，於刑事訴訟法第
    273 條第1 項程序進行中，被告先就被訴事實為有罪之陳述
    時，審判長得告知被告簡式審判程序之旨，並聽取當事人、
    代理人、辯護人及輔佐人之意見後，裁定進行簡式審判程序
    ；除簡式審判程序、簡易程序案件及第376 條第1 款、第2
    款所列之罪之案件外，第一審應行合議審判，刑事訴訟法第
    273 條之1 第1 項、第284 條之1 別定有明文。本件被告甲
    ○○所犯係死刑、無期徒刑、最輕本刑為3 年以上有期徒刑
    或高等法院管轄第一審案件以外之罪，並於本院行準備程序
    時就被訴事實為有罪之陳述，本院合議庭依前揭規定，經評
    議結果，裁定改由受命法官獨任行簡式審判程序，先予敘明
    。
二、上揭事實，業據被告迭於警詢、偵訊、本院行準備程序及審
    理時均坦承不諱，且其於97年2 月29日為警所採取之尿液，
    經送鑑驗結果，確呈嗎啡及可待因陽性反應，此有應受尿液
    採驗人尿液檢體採集送驗紀錄表及詮昕科技股份有限公司97
    年3 月17日報告編號00000000號濫用藥物尿液檢驗報告各1
    紙附卷可稽，且經被告供陳在卷，應認被告之自白確與事實
    相符，堪以採信。又被告前於91年間，因施用毒品案件，經
    臺灣彰化地方法院檢察署檢察官提起公訴並聲請強制戒治，
    強制戒治部分，於92年9 月22日停止戒治，所餘期間付保護
    管束，嗣因保護管束期滿未經撤銷，於93年4 月10日視為執
    行完畢乙節，亦有臺灣彰化地方法院檢察署刑案資料查註紀
    錄表及臺灣高等法院被告前案紀錄表各1 份在卷可參。本件
    事證明確，被告上開施用第一級毒品之犯行應堪認定，應依
    法論科。
三、按海洛因係毒品危害防制條例第2 條第2 項第1 款所明定之
    第一級毒品，不得非法施用。是核被告甲○○所為，係犯毒
    品危害防制條例第10條第1 項之施用第一級毒品罪。查被告
    為供施用第一級毒品海洛因，而持有第一級毒品之低度行為
    ，應為施用之高度行為所吸收，不另論罪。又被告前於94年
    間，因施用毒品案件，經本院於94年11月21日以94年度訴字
    第1644號判決判處有期徒刑1 年2 月確定（第一案）；並於
    同年間，因竊盜案件，經本院於95年2 月27日以95年度簡字
    第19號判決判處拘役60日，如易科罰金，以銀元300 元折算
    1 日確定，嗣經減刑為拘役30日，如易科罰金，以銀元300
    元折算1 日確定（第二案）；又於95年間，因施用毒品案件
    ，經本院於95年6 月12日以95年度訴字第709 號判決判處有
    期徒刑1 年確定，嗣經減刑為有期徒刑6 月，如易科罰金銀
    元300 元折算1 日（第三案），上開三罪接續執行，甫於96
    年9 月3 日縮短刑期執行完畢（如扣除第二案之拘役刑部分
    ，第一、三案之有期徒刑於96年8 月4 日執行完畢），此有
    臺灣彰化地方法院檢察署刑案資料查註紀錄表及臺灣高等法
    院被告前案紀錄表各1 份在卷可憑，其於前開有期徒刑執行
    完畢後，5 年內故意再犯本件最重本刑為有期徒刑以上之罪
    ，為累犯，應依刑法第47條第1 項之規定，加重其刑。爰審
    酌被告前有施用毒品之不良素行，歷經強制戒治等處遇措施
    後，仍未能徹底戒絕毒品，顯見意志不堅，且有失政府制定
    毒品危害防制條例之立法美意，本不宜寬貸，惟念其施用毒
    品乃自戕一己之身體健康，尚未害及他人，且犯後坦承犯行
    等一切情狀，量處如主文所示之刑。
據上論斷，應依刑事訴訟法第273 條之1 第1 項、第299 條第1
項前段，毒品危害防制條例第10條第1 項，刑法第11條前段、第
47條第1 項，判決如主文。
本案經檢察官張聖傳到庭執行職務。
中    華    民    國    97    年    7     月    18    日
                        刑事第二庭    法  官  黃齡玉
如不服本判決，應於判決送達後10日內，向本院提出上訴書狀，
上訴書狀應「敘述具體上訴理由」，並按他造當事人之人數附繕
本。「切勿逕送上級法院」。
中    華    民    國    97    年    7     月    18    日
                                      書記官  林嘉賢
毒品危害防制條例第10條
施用第一級毒品者，處 6 月以上 5 年以下有期徒刑。


司法院資訊處製作；財團法人民間司法改革基金會備份。
